# 请教陈版有售楼部的会计处理

提问人：KGD789 时间：2017-01-11 14:26:10
房地产项目公司在项目地建设一座售楼部，可以办理独立产权，建安成本、装修成本全部在开发成本科目核算，现已装修完成并投入使用。 是否应当转为固定资产？其政策依据？ 如果不能办理独立产权，是否也应当在达到预定可使用状态时转为固定资产？

回答人：chenyiwei
如果专门为楼盘销售而建，销售完后将拆除的，则建议将其建造成本直接予以费用化处理，不计入开发成本，也不确认为固定资产。
类似于广告费的处理原则。